---
title: "HW_3"
output: html_document
date: "2024-03-28"
---

В первых двух заданиях вам необходимо посчитать описательные статистики. 
Для количественной переменной рассчитайте число наблюдений, среднее, стандартное отклонение, 1-й и 3-й квартили, минимум и максимум. 
Для категориальной переменной определите абсолютную и относительные частоты.

```{r}
library(tidyverse)
library(readxl)
```
```{r}
data <- read_excel("pima.xlsx")
head(data)
```

Удалим пустые значения
```{r}
data <- na.omit(data)
```


Необходимо выполнить следующие пункты:
Рассчитайте описательные статистики для переменных glucose, pressure, mass.


```{r}
study_parametr = data$glucose
summary(study_parametr)
```

Проводим рассчет рекомендованным методм summarise()


```{r}
study_parametr = data$glucose
data %>% 
  summarise('число наблюдений'= n(),
            'среднее' = mean(study_parametr),
            'стандартное отклонение' = sd(study_parametr),
            '1-й квартиль' = quantile(study_parametr, probs = 0.25),
            '3-й квартиль' = quantile(study_parametr, probs = 0.75),
            'минимум' = min(study_parametr),
            'максимум' = max(study_parametr)
            )
```
```{r}
study_parametr = data$pressure
data %>% 
  summarise('число наблюдений'= n(),
            'среднее' = mean(study_parametr),
            'стандартное отклонение' = sd(study_parametr),
            '1-й квартиль' = quantile(study_parametr, probs = 0.25),
            '3-й квартиль' = quantile(study_parametr, probs = 0.75),
            'минимум' = min(study_parametr),
            'максимум' = max(study_parametr)
            )
```
```{r}
study_parametr = data$mass
data %>% 
  summarise('число наблюдений'= n(),
            'среднее' = mean(study_parametr),
            'стандартное отклонение' = sd(study_parametr),
            '1-й квартиль' = quantile(study_parametr, probs = 0.25),
            '3-й квартиль' = quantile(study_parametr, probs = 0.75),
            'минимум' = min(study_parametr),
            'максимум' = max(study_parametr)
            )
```

Рассчитайте описательную статистику для переменной 'diabetes'.

Переводим переменную из строковой в факториальную.

```{r}
data <- data %>% 
  mutate(diabetes = as.factor(diabetes))
head(data)
```
```{r}
summary(data$diabetes)
```

Создайте на основе переменной age новую переменную age_group, которая будет отражать следующие возрастные группы: 21–35, 36–49 и 50+. Посчитайте описательную статистику для новой переменной.

```{r}
summary(data$age)
```
Добавляем новую переменную age_group. Т.к. минимальное значение возраста 21, проводим проверку только по верхней границе этой группы.

```{r}
data$age_group <- ifelse(data$age <= 35, '21–35', 
                         ifelse(data$age >= 36 & data$age <= 49, '36–49' , '50+'))
```


Переводим ее в факториальную.
```{r}
data <- data %>% 
  mutate(age_group = as.factor(age_group))
head(data)
```
```{r}
summary(data$age_group)
```
Определите 90% доверительный интервал для переменной pedigree.

Задаем доверительный интервал (по дефолту = 0,95)

```{r}
t_test <- t.test(data$pedigree, conf.level = 0.9)

t_test
```


Постройте график плотности вероятности для переменной glucose и отметьте на нем среднее значение. 

```{r}
ggplot(data, aes(x = glucose)) +
  geom_density() +
  geom_vline(aes(xintercept = mean(glucose, na.rm = TRUE)), color = "red") +
  labs(title = "График плотности для переменной glucose", x = "Уровень глюкозы", y = "Плотность") + 
  theme(plot.title = element_text(hjust = 0.5))
```
Для той же переменной постройте гистограмму. 
```{r}
ggplot(data, aes(x = glucose)) +
  geom_histogram(binwidth = 10, color = "black", fill = "lightgreen") +
  geom_vline(aes(xintercept = mean(glucose, na.rm = TRUE)), color = "red") +
  labs(title = "График плотности для переменной glucose", x = "Уровень глюкозы", y = "Плотность") + 
  theme(plot.title = element_text(hjust = 0.5))
```
Постройте два ящика с усами для значений pos и neg соответственно переменной diabetes.

```{r}
boxplot(
  glucose ~ diabetes, 
  data = data,
  main = "Ящики с усами для диабета",
  xlab = "Наличие диабета",
  ylab = "Уровень глюкозы",
  col = c('green', 'red'))
```


Постройте на одном графике две диаграммы рассеяния для наличия или отсутствия диабета. По оси X представьте значения обхвата трицепса, а по оси Y — массу тела. Выполните окрашивание, заливку и группирование по переменной diabetes.

```{r}
summary(data$triceps)
```
```{r}
summary(data$mass)
```
Для правильного расчета нужно исключить нулевые значения.

```{r}
data2 <- subset(data, data$triceps > 0 & data$mass > 0)
```

```{r}
ggplot(data2, aes(x = triceps, y = mass, color = diabetes)) +
  geom_point() +
  facet_grid(. ~ diabetes) +
  labs(
    title = "Диаграмма рассеяния",
    x = "Обхват трицепса",
    y = "Масса тела"
  ) +
  theme(plot.title = element_text(hjust = 0.5))

```

